最高法院刑事判決
                                   111年度台上字第4143號
上  訴  人  葉茂晃                     



上列上訴人因違反槍砲彈藥刀械管制條例案件，不服臺灣高等法
院中華民國111年5月4日第二審判決（111 年度上訴字第923號，
起訴案號：臺灣新竹地方檢察署110 年度偵字第9461號），提起
上訴，本院判決如下：
    主  文
上訴駁回。
    理  由
一、刑事訴訟法第377 條規定，上訴於第三審法院，非以判決違
    背法令為理由，不得為之。是提起第三審上訴，應以原判決
    違背法令為理由，係屬法定要件。如果上訴理由書狀並未依
    據卷內訴訟資料，具體指摘原判決不適用何種法則或如何適
    用不當，或所指摘原判決違法情事，顯與法律規定得為第三
    審上訴理由之違法情形不相適合時，均應認其上訴為違背法
    律上之程式，予以駁回。
二、本件原審審理結果，認定上訴人葉茂晃有如原判決事實欄所
    載之犯行，因而撤銷第一審關於罪刑部分之判決，改判論處
    上訴人犯（修正前槍砲彈藥刀械管制條例第8條第1項）未經
    許可製造可發射子彈具有殺傷力之槍枝共12罪刑，並定其應
    執行刑，另維持第一審有關諭知沒收部分之判決，駁回上訴
    人對於此部分在第二審之上訴，已依其調查證據之結果，載
    述憑以認定之心證理由。
三、刑法所稱之接續犯乃指行為人之數行為，於同一或密切接近
    時、地實行，侵害同一法益，而其各行為之獨立性極為薄弱
    ，依一般社會健全觀念，難以強行分開，且在刑法評價上，
    以視為數個舉動之接續作為，合為包括之一行為，較為合理
    而言。如行為人先後數行為，在客觀上係逐次實行，侵害數
    個同性質之法益，其每一前行為與次行為，依一般社會健全
    觀念，在時間差距上，可以分開，在刑法評價上，各具獨立
    性，每次行為皆可獨立成罪，自應按其行為之次數，一罪一
    罰。原判決已敘明上訴人購入模型槍後，按模型槍型式，裁
    切槍管長度、磨切撞針、改造彈簧後換置，使原不具殺傷力
    之模型槍成為可發射子彈具有殺傷力之槍枝，此時製造行為
    即已完成而既遂，則其後再按模型槍態樣，以相同手法改造
    ，使模型槍成為可發射子彈具有殺傷力之槍枝，自屬另一製
    造完成之行為。上訴人按此模式，逐一個別製造槍枝，製造
    完成如附表編號1 至12所示共計12支槍，各槍枝製造之行為
    時間有明顯區隔，其犯意個別，各個改造行為互殊，應予分
    論併罰。原審辯護人雖主張應論以接續犯一罪云云。然上訴
    人是改造完成1 支槍後，再按該模型槍態樣，裁切槍管長度
    、磨切撞針、改造彈簧，而逐一改造完成上開12支槍。可見
    其各個製造槍枝行為，係按所購入模型槍的不同態樣，分別
    裁切所需之槍管、磨切撞針、改製彈簧而逐次實行，客觀上
    可以明顯區隔是不同的製造行為。且上訴人於第一審羈押訊
    問時亦供稱是1支1 支慢慢改造、一次改1支等語。何況其並
    非製造槍枝之兵工廠，難認其主觀上係自始基於一個犯罪計
    畫，接續製造上開槍枝，自不應論以接續犯。所為論斷，於
    法尚屬無違。雖原判決認定上訴人是改造完成1 支槍後，再
    另行購入模型槍，此部分並無證據足以佐證。然購入無殺傷
    力之模型槍本身並不違法，即令上訴人並非改造完成1 支槍
    後，再另行購入模型槍，但此與原判決認定上訴人係改造完
    成1支槍後，再改造下1支槍之結果不生影響。上訴意旨執此
    指摘原判決認定其係先後購入模型槍之理由，並無證據足以
    證明，及對其所製造之12支槍未論以接續犯一罪為不當云云
    ，係就原判決已明白論斷之事項，依憑己見，重為爭論，難
    認係適法之第三審上訴理由。
四、原判決就上訴人所犯未經許可製造可發射子彈具有殺傷力之
    槍枝共12罪，審酌上訴人明知具有殺傷力之槍枝存有高度危
    險性，為政府所嚴禁，竟非法製造具有殺傷力之槍枝，對社
    會治安及人身安全之危害甚鉅，所為實非可取，參酌其素行
    、犯罪之動機、目的、使用之工具、手段，先後共製造完成
    12支槍，犯後始終坦承犯行，並無證據證明其曾持槍枝從事
    其他不法行為，復考量其自述之智識程度，從事之職業及家
    庭經濟狀況，暨平常從事公益活動等一切情狀，就其所犯上
    開12罪，各量處有期徒刑5年2月及併科罰金新臺幣（下同）
    5 萬元，並就罰金刑部分，諭知易服勞役之折算標準，及定
    其應執行有期徒刑8 年，併科罰金50萬元，及諭知罰金易服
    勞役之折算標準。核其所量之刑及所定之執行刑，並無逾越
    法定刑度範圍或顯然輕重失當而有違背公平、比例及罪刑相
    當原則之情形，且此為事實審量刑裁量職權之適法行使，尚
    難指為違法。上訴意旨徒憑己見，以其對槍枝有興趣，因從
    事汽車維修業，而具相關知識，方會涉犯本案，但未曾持槍
    枝供其他犯罪使用，亦未曾進行買賣或交付他人使用，犯罪
    情節輕微，所生危害尚非重大，指摘原判決之刑度過重云云
    ，無非對原審量刑裁量職權之適法行使，任意指摘，仍非適
    法之第三審上訴理由。
五、綜上，本件上訴違背法律上之程式，應予駁回。
據上論結，應依刑事訴訟法第395條前段，判決如主文。
中　　華　　民　　國　 111　  年　  10 　 月　  12    日
　                刑事第八庭審判長法　官　何　菁　莪　
                                  法　官  何　信　慶　
                                  法　官  朱　瑞　娟　
                                  法　官  黃　潔　茹　
                                  法　官  劉　興　浪　
本件正本證明與原本無異
                                  書記官
中　　華　　民　　國　　111 　年　　10　　月　　17　　日